臺灣桃園地方法院交通事件裁定　　　　 94年度交聲字第443號
原處分機關　交通部公路總局新竹區監理所中壢監理站
受　處分人
即　異議人　甲○○
上列受處分人因違反道路交通管理處罰條例聲明異議案件，對於
交通部公路總局新竹區監理所中壢監理站於民國94年6 月21日以
壢監裁字第裁53—DT0000000 號違反道路交通管理事件裁決書（
原舉發通知單案號第DT0000000 號）聲明異議，本院裁定如下：
    主  文
異議駁回。
    理  由
一、聲明異議意旨略以：伊並未收到第DT0000000 號違規通知單
    ，為此聲明異議云云。
二、按依違反道路交通管理事件統一裁罰基準及處理細則第5條
    規定，處理違反道路交通管理事件，有關文書送達之程序，
    依行政程序法之規定。又依行政程序法第72條第1 項、第73
    條第1 項之規定，送達於應受送達人之住居所、事務所或營
    業所為之，於應送達之處所不獲會晤應受送達人時，得將文
    書付與有辨別事理能力之同居人、受僱人或應送達處所之接
    收郵件人員。故郵政機關之郵差送達文書於住居所、事務所
    或營業所，不獲會晤應受送達人，而將文書付與上開有辨別
    事理能力之同居人者，為合法送達。次按汽車駕駛人，在道
    路收費停車處所停車，不依規定繳費者，處新臺幣（下同）
    600 元以上1,200 元以下罰鍰，道路交通管理處罰條例第56
    條第1 項第11款（該條文於94年2 月2 日修正為同條第2 項
    ）定有明文。
三、經查：本件異議人即受處分人甲○○所有之車號4501—KQ號
    自用小客貨車，於94年1 月17日9 時許，在桃園縣中壢市○
    ○路○道路收費停車處所停放，未依規定繳費，經桃園縣警
    察局交通隊（以下稱原舉發單位）填制同局94年3 月21日第
    DT000000 0號通知單舉發，異議人未依期限於94年4 月22日
    前到案，由交通部公路總局新竹區監理所中壢監理站（以下
    稱原處分機關）於94年6 月21日依 (修正前)道 路交通管理
    處罰條例第56條第1 項第11款規定，對受處分人甲○○裁處
    罰鍰1,200 元，有上開違規通知單、原處分機關壢監裁字第
    裁53—DT00 00000號違反道路交通管理事件裁決書各1 份在
    卷可稽，異議人對此並不爭執，此部分之違規事實堪可認定
    。異議人雖辯稱：並未到收到違規通知單云云。然查，異議
    人自78年5 月16日起即設籍於桃園縣平鎮市○○○路59巷11
    號，此有法務部戶役政連結作業系統表1 份附卷可稽。又原
    舉發單位所為之上開違規通知單1 份於94年3 月25日送達受
    處分人該住所時，雖未獲會晤受處分人，但均經「巫念群」
    代為簽收，有平鎮郵局掛號郵件簽收（收據）清單、中華郵
    政股份有限公司桃園郵局94年7 月20日0000000 號簡函各1
    紙在卷可稽，並經本院向平鎮郵局交投人員吳進爍查詢屬實
    ，有本院電話查詢紀錄表、平鎮郵局交投人員吳進爍出具之
    便條各1 紙在卷可稽。而巫念群當時與受處分人設籍於同址
    ，並為夫妻關係，亦可參前開法務部戶役政連結作業系統可
    明，則依上說明，已生合法送達之效力。至該巫念群何時將
    通知單轉交受處分人，對已生之合法送達效力不受影響，異
    議人辯稱本人未收到違規通知單云云，並非可採。異議人既
    未於應到案期限前到案接受裁決，原處分機關因而為上開裁
    處，即無不法。又道路交通管理處罰條例第56條於本件事實
    發生後，固於94年2 月5 日修正，將舊規定之第1項 第11款
    修正為第2 項，新規定為「汽車駕駛人在道路收費停車處所
    停車，未依規定繳費，主管機關應書面通知駕駛人於七日內
    補繳，並收取必要之工本費用，逾期不繳納，處新臺幣三百
    元罰鍰。」惟按行政罰為行為罰，以行為時之法規為處罰依
    據，且本於法律不溯及既往之原則，不應執修法後行政機關
    應踐行該先行以書面通知之程序而否定在修法前行政機關依
    法所為之裁罰程序，否則將影響法之安定性與可預測性，雖
    行政罰法（94年2 月5 日制定）第5 條規定「行為後法律或
    自治條例有變更者，適用行政機關最初裁處時之法律或自治
    條例。但裁處前之法律或自治條例有利於受處罰者，適用最
    有利於受處罰者之規定。」然依該法第46條規定，該法自公
    布後一年施行，是以本件尚無適用新法之餘地。原處分機關
    依上開規定對異議人前述違規事實裁處罰鍰，並無不當，異
    議人所指未為送達云云，為無理由，應予駁回。
據上論斷，應依道路交通案件處理辦法第19條，裁定如主文。
中　　華　　民　　國　　94　　年　　12　　月　　27　　日
                    交通法庭  法  官  蘇琬能
以上正本證明與原本無異。
如不服本裁定，應於裁定送達後5 日內向本院提出抗告狀。
　　　　　　　　　　　　　　　書記官　江世亨
中　　華　　民　　國　　94　　年　　12　　月　  30　　日
